【裁判字號】    97,易,736
【裁判日期】    970630
【裁判案由】    竊盜
【裁判全文】
臺灣高雄地方法院刑事判決               97年度易字第736號
    公  訴  人  臺灣高雄地方法院檢察署檢察官
    被      告  丙○○
上列被告因竊盜案件，經檢察官提起公訴（97年度偵字第14859
號），被告經訊問後為有罪之陳述，由法官獨任進行簡式審判程
式，並判決如下：
    主  文
丙○○犯攜帶兇器竊盜罪，處有期徒刑柒月，扣案如附表編號1
、2 所示之物沒收；又犯攜帶兇器竊盜未遂罪，處有期徒刑伍月
，扣案如附表編號1 、2 所示之物沒收。應執行有期徒刑拾月，
扣案如附表編號1 、2 所示之物沒收。
    事實及理由
一、本件被告丙○○所犯係死刑、無期徒刑、最輕本刑為3 年以
    上有期徒刑以外之罪，其於準備程序中就被訴事實為有罪之
    陳述，經法官告知簡式審判程序之旨，並聽取公訴人及被告
    之意見後，法官認宜進行簡式審判程序，依刑事訴訟法第27
    3 條之1 第1 項規定，由法官獨任進行簡式審判程式，合先
    敘明。
二、丙○○分別基於意圖為自己不法所有之犯意，而為下列犯行
    ：
（一）於民國97年5 月24日1 時許，攜帶其所有而客觀上足對人
      之生命、身體、安全構成威脅，具有危險性，可供為兇器
      使用之扣案如附表編號1 、2 所示之工具，在高雄縣燕巢
      鄉○○路旁，持上開扣案工具，竊取乙○○所有車號WL-8
      182 號自小貨車之觸媒轉換器（價值新台幣（下同）8 千
      元），得手後轉賣至屏東縣里港鄉某資源回收場。
（二）復於97年5 月25日4 時30分，攜帶上開扣案工具，在高雄
      縣燕巢鄉○○路旁，持上開扣案工具，竊取丁○○使用車
      號KU-9972 號自小貨車之觸媒轉換器，尚未得手之際，旋
      為警當場查獲，並扣得附表編號1 、2 所示之物。丙○○
      於偵查犯罪職權之公務員發覺上開（一）所示之竊盜犯行
      前，即主動向高雄縣政府警察局岡山分局警員坦承上開（
      一）所示之行為而自願接受裁判。案經被害人乙○○、丁
      ○○訴由高雄縣政府警察局岡山分局報告臺灣高雄地方法
      院檢察署檢察官偵查起訴。
三、本件證據部分除補充：「被告於本院準備程序及審判程序中
    之陳述」，餘均引用檢察官起訴書所載（如附件）。訊據被
    告對上揭事實坦承不諱（見本院卷第11、17頁），且有附件
    所示之證據可佐，足認被告之自白與事實相符，本件事證明
    確，被告竊盜犯行堪以認定，應依法論科。
四、按刑法第321 條第1 項第3 款之攜帶兇器竊盜罪，係以行為
    人攜帶兇器竊盜為其加重條件，此所謂兇器，其種類並無限
    制，凡客觀上足對人之生命、身體、安全構成威脅，具有危
    險性之兇器均屬之，且祇須行竊時攜帶此種具有危險性之兇
    器為已足，並不以攜帶之初有行兇之意圖為必要，最高法院
    79年台上字第5253號判例意旨參照。查本件被告自承攜帶附
    表編號1 、2 所示之工具分別為上開竊盜行為，已如前述，
    而上開扣案如附表編號1 、2 所示之物均質地堅硬，若持以
    行兇，客觀上均足以對人生命、身體、安全構成危險性，屬
    兇器無訛。另按刑法第62條所謂自首，固以犯人在其犯罪未
    發覺前，向該管公務員自承犯罪而受裁判為已足；但所謂發
    覺，並非以有偵查犯罪權之機關或人員確知其人犯罪無誤為
    必要，茍有確切之根據對其得為合理之可疑者，即得謂為已
    發覺，而無自首減刑之適用，最高法院96年度台上字第6182
    號判決意旨參照。本件被告於上開（二）之犯行經警查獲後
    ，於員警詢問「您犯本案外之外有無犯其他刑案」時，主動
    回答「我還有在岡山鎮、阿蓮鄉、燕巢鄉○○路段等地各竊
    取1 支觸媒轉換器」，並於同日第2 次警詢中依序說明其他
    竊盜犯行之時、地及手法乙節，有被告於97年5 月25日第1
    次、第2 次警詢筆錄可佐（見偵卷第6 至12頁），依上開說
    明，被告就上開事實欄（一）所示之竊盜行為，應符合自首
    之要件。核被告丙○○就前開犯罪事實（一）所為，係犯刑
    法第321 條第1 項第3 款之攜帶兇器竊盜罪；其就前開犯罪
    事實（二）所為，係犯刑法第321 條第2 項、第1 項第3 款
    之攜帶兇器竊盜未遂罪。被告所犯上開2 次竊盜犯行，犯意
    各別、行為互異，應分論併罰。本件被告就犯罪事實（一）
    部分符合自首之要件，前已敘明，得依刑法第62條之規定減
    輕其刑。被告已著手於前開犯罪事實（二）竊盜行為之實施
    ，然未生竊得他人財物之結果，為未遂犯，爰依刑法第25條
    第2 項之規定，按既遂犯之刑減輕其刑。茲審酌被告正值青
    壯，不思以正當之方式獲取財物，竟於短時間內多次以竊取
    他人之車輛觸媒轉換器，侵害他人財產安全之方式滿足所需
    ，行為實有不當，惟念其所竊得之物品價值非鉅，且犯後坦
    承犯行，態度尚可等一切情狀，酌情分別量處如主文所示之
    刑及定應執行刑，以示懲儆。
五、扣案如附表編號1 、2 所示之物，均為被告所有，供犯罪所
    用，前已敘明，應依刑法第38條第1 項第2 款之規定宣告沒
    收。
據上論斷，應依刑事訴訟法第273 條之1 第1 項、第299 條第1
項前段、第310 條之2 、第454 條第2 項，刑法第321 條第1項
第3 款、第2 項、第25條第2 項、第51條第5 款、第62條、第38
條第1 項第2 款，判決如主文。
本案經檢察官甲○○到庭執行職務。
中    華    民    國    97    年    6     月    30    日
                  刑事第三庭  法  官  何佩陵
以上正本證明與原本無異。
如不服本判決應於收受本判決後10日內向本院提出上訴書狀，並
應敘述具體理由，如未敘述上訴理由者，應於上訴期間屆滿後20
日內補提理由書狀於本院（均須按他造當事人之人數附繕本）。
中    華    民    國    97    年    6     月    30    日
                              書記官  鍾淑美
附錄本案所犯法條：
中華民國刑法第321條
犯竊盜罪而有左列情形之一者，處6 月以上、5 年以下有期徒刑
：
一  於夜間侵入住宅或有人居住之建築物、船艦或隱匿其內而犯
    之者。
二  毀越門扇、牆垣或其他安全設備而犯之者。
三  攜帶兇器而犯之者。
四  結夥三人以上而犯之者。
五  乘火災、水災或其他災害之際而犯之者。
六  在車站或埠頭而犯之者。
前項之未遂犯罰之。
附表：
1、梅花扳手2支
2、鐵鋸1支


司法院資訊處製作；財團法人民間司法改革基金會備份。
